# 其他权益工具投资递延所得税负债问题

提问人：ivancheng 时间：2020-04-05 08:05:31
请问陈版其他权益工具投资的公允价值变动需要根据其持有意图确定是否确认递延所得税吗？
PwC的《Manual of Accounting》有一个示例，对文中标红色的部分有点疑问，请问该规定适用于何时？所有的权益性投资？对于长投有递延所得税确认的豁免，金融资产也适用吗？
FAQ 14.105.2 – Expected manner of recovery of an investment in equity security Reference to standard: IAS 12 para 61A
An entity holds shares in a listed entity. The equity security is not held for trading, and the entity made an irrevocable election to present subsequent changes in fair value in other comprehensive income under IFRS 9. [IFRS 9 para 5.7.5]. The tax base of the shares is C400,000, which was the amount initially paid for the shares. The fair value of the shares at the year end is C1,000,000.
At the balance sheet date, the entity expects to receive dividends of C500,000 over five years and then to sell the shares. The shares are currently trading ex-dividend, and the future distributions are not expected to impair the carrying amount of the investment when paid.
Dividends are non-taxable. Based on current tax legislation, capital gains tax at a rate of 10% would be payable on the excess of sales price over cost if the shares were sold after five years. An entity should recognise deferred tax based on the expected manner of recovery of an asset or liability at the balance sheet date. The entity expects to derive the dividends from the investee’s future earnings rather than from its existing resources at the balance sheet date. The entity does not expect the investment’s carrying amount at the balance sheet date to be recovered through future dividends.
Therefore, the entity expects to recover the investment through sale. The carrying amount of C1,000,000 has a corresponding tax base of C400,000 on sale. There is a taxable temporary difference of C600,000 at the balance sheet date. Tax is payable at the capital gains rate of 10%. The entity should recognise a deferred tax liability of C60,000 relating to the shares. Applying the dual manner of recovery might be appropriate, if the entity expects that the future dividends will result in a recovery of the investment’s carrying amount. An entity applies the same consideration and accounting for deferred tax on available-for-sale investment under IAS 39.

回答人：chenyiwei
这句标红的话是IAS 12的原话，本身并没有问题。
但是，准则对确认与金融工具公允价值变动相关的递延所得税负债，并不像对与子公司、合营企业和联营企业的长期股权投资相关的递延所得税负债那样，如果企业可控制暂时性差异转回时间且在可预见的未来很可能不会转回则无需确认递延所得税负债。因此，个人理解对于此处所表述的“通过未来出售还是未来收取分红收回现有账面价值”的区分似乎并不恰当，而是不论是否在可预见未来打算处置，都确认相关的递延所得税负债。

提问人：李李QQ 时间：2020-04-06 08:05:32
陈老师，是不是可以这么理解，对于股权投资，因为股利是免税的，所以持有的权益工具投资是否分配股利不影响所得税，那么企业可控制暂时性差异转回时间且在可预见的未来很可能不会转回主要是考虑出售的情形。
如果股利需要缴纳所得税，比如海外投资的情形，这时候不仅仅考虑出售股权，还要考虑股利的情形，这种情况一般是要确认递延所得税的。

回答人：chenyiwei
是。